臺灣高等法院刑事判決　　　　　　　　　　　　　九十三年度上易字第一五九０號
　　上　訴　人
　　即　被　告　甲○○
右上訴人因恐嚇等案件，不服臺灣板橋地方法院九十三年度易字第二三三號，中華民
國九十三年八月五日第一審判決（起訴案號：臺灣板橋地方法院檢察署九十三年度偵
字第九五二號），提起上訴，本院判決如左：
    主  文
上訴駁回。
緩刑參年。
    事實及理由
一、本案經本院審理結果，認第一審以上訴人即被告甲○○犯刑法第三百二十一條第
    一項第一款、第二款、第三款、第三百四十六條第三項、第一項之罪，從重論處
    恐嚇使人將本人之物交付，未遂，判處有期徒刑八月，除認不應宣告緩刑理由外
    ，認事用法及量刑均無不當，應予維持，其餘均引用第一審判決書記載之事實、
    證據及理由（如附件）。
二、被告上訴意旨略以：伊並未持油壓剪行竊，請求從輕量刑宣告緩刑。然查被告已
    於警訊、偵訊時坦承：本件犯行有使用油壓剪等語，核與告訴人指述相符，嗣後
    改稱係以手戴手套轉開鐵窗螺絲侵入，被告供述使用之犯罪手段，明顯不一，被
    告於警訊、偵訊時考慮因素較少，惟究竟以何方法為不法行為之描述，應無如此
    懸殊可能，足認被告嗣後翻異前詞，顯係卸責之詞，自無可採，至於被告其餘行
    竊部分及恐嚇取財未遂犯行，及所為上開二罪係牽連犯，應從一重論以恐嚇取財
    未遂，原判決已論敘甚詳，於茲不贅。原審審酌被告並無不良素行或前案紀錄，
    犯罪之動機目的，於夜間踰越鐵窗之安全設備後侵入告訴人住宅行竊之手段，所
    竊得財物價值及恐嚇取財未遂所生危害，智識程度（高中），及犯罪後態度等一
    切情狀，量處有期徒刑八月，以資懲儆。至油壓剪一支及手套一雙雖係被告行竊
    時所攜帶及使用之工具，惟因其並未扣案，亦無證據可證其為被告所有，且檢察
    官亦未請求對之宣告沒收，爰不對之諭知沒收，均甚妥適，本件被告上訴並無理
    由，應予駁回。
三、本院念及被告並無前科，此有本院被告全國紀錄表在卷可查，被告本件犯行前確
    實交信用卡與被害人提款使用，此經被害人於原審陳述明確在卷（見原審卷第六
    十六頁），堪認被告與被害人間曾經係關係良好之朋友，雖被告所為行為應處以
    刑責，惟被告犯行後所得財物均分批返還被害人，本院認被告經此次科刑後當知
    所警惕而無再犯之虞，認僅宣告其刑，已足啟其自新，本件以暫不執行為適當，
    併宣告緩刑參年，以勵自新。
據上論結，應依刑事訴訟法第三百六十八條、第三百七十三條、刑法第七十四條第二
款，判決如主文。
本案經檢察官劉家芳到庭執行職務。
中　　　華　　　民　　　國　　九十三　　年　　十一　　月　　  十一　　日
                              台灣高等法院刑事第二十三庭
                                  審判長法  官  黃  瑞  華
                                        法  官  蔡  明  宏
                                        法  官  王  淑  滿
右正本證明與原本無異。
不得上訴。
                                        書記官  陳  思  云
中　　　華　　　民　　　國　　九十三　　年　　十一　　月　　  十六　　日
附錄法條：
刑法第三百二十一條（加重竊盜罪）
犯竊盜罪而有左列情形之一者，處六月以上、五年以下有期徒刑：
一  於夜間侵入住宅或有人居住之建築物、船艦或隱匿其內而犯之者。
二  毀越門扇、牆垣或其他安全設備而犯之者。
三  攜帶兇器而犯之者。
四  結夥三人以上而犯之者。
五  乘火災、水災或其他災害之際而犯之者。
六  在車站或埠頭而犯之者。
前項之未遂犯罰之。
刑法第三百四十六條（恐嚇取財罪）
意圖為自己或第三人不法之所有，以恐嚇使人將本人或第三人之物交付者，處六月以
上五年以下有期徒刑，得併科一千元以下罰金。
以前項方法得財產上不法之利益，或使第三人得之者，亦同。
前二項之未遂犯罰之。
